【裁判字號】    98,台上,210
【裁判日期】    980219
【裁判案由】    給付薪資
【裁判全文】
最高法院民事裁定              九十八年度台上字第二一０號
上  訴  人  珍通能源技術股份有限公司（原名珍通科技股份有
            限公司）
法定代理人  乙○○
訴訟代理人  陳達成律師
被 上訴 人  甲○○
上列當事人間請求給付薪資事件，上訴人對於中華民國九十七年
八月四日台灣高等法院再審判決（九十七年度勞再字第五號），
提起上訴，本院裁定如下：
    主  文
上訴駁回。
第三審訴訟費用由上訴人負擔。
    理  由
按上訴第三審法院，非以原判決違背法令為理由，不得為之。又
提起上訴，上訴狀內應記載上訴理由，表明原判決所違背之法令
及其具體內容、依訴訟資料合於該違背法令之具體事實，其依民
事訴訟法第四百六十九條之一規定提起上訴者，並應具體敘述為
從事法之續造、確保裁判之一致性或其他所涉及之法律見解具有
原則上重要性之理由，同法第四百六十七條、第四百七十條第二
項分別定有明文。而依同法第四百六十八條規定，判決不適用法
規或適用不當者，為違背法令；依同法第四百六十九條規定，判
決有該條所列各款情形之一者，為當然違背法令。是當事人提起
上訴，如合併以同法第四百六十九條及第四百六十九條之一規定
之情形為上訴理由時，其上訴狀或理由書應表明該判決所違背之
法令條項，或有關判例、解釋字號，或成文法以外之習慣或法理
等及其具體內容，暨係依何訴訟資料合於該違背法令之具體事實
，並具體敘述為從事法之續造、確保裁判之一致性或其他所涉及
之法律見解具有原則上重要性之理由。如未依上述方法表明，或
其所表明者與上開法條規定不合時，即難認為已合法表明上訴理
由，其上訴自非合法。本件上訴人對於原判決提起上訴，雖以該
判決有理由矛盾及侵害訴訟權等違背法令為由，惟核其上訴理由
狀所載內容，仍屬就與判決結果不生影響之理由，指摘原判決不
當，並就原審所論斷：上訴人既於前訴訟程序主張被上訴人取得
公司技術股股票應受「技術股票考核標準及管理辦法」拘束，上
訴人本負有舉證責任，無待法院行使闡明權命其舉證，且原第二
審確定判決已就其提出之相關證據審認，上訴人指其未行使闡明
權，有消極不適用法規，自非足取。另上訴人所提之錄音譯文，
原第二審確定判決已提及論載，上訴人雖以該法院既認不能依上
開節錄之錄音譯文判斷全部對話內容，即應勘驗其所提之錄音光
碟，或行使闡明權命其提出完整譯文，惟此乃屬事實審法院取捨
證據認定事實之範疇，尚與民事訴訟法第四百九十六條第一項第
一款所定適用法規顯有錯誤有間。又上訴人以其於前訴訟程序已
檢附錄音帶譯文摘要，顯見該譯文摘要非其於前訴訟程序所不知
現始知之，或雖知有此證物而不能使用現始得使用之證物，亦與
同條項第十三款規定不符，則上訴人據以提起再審之訴，顯無理
由等情，指摘其為不當，並就原審已論斷說明或與判決基礎無涉
者，泛言謂為違法，而非表明該判決所違背之法令及其具體內容
，暨依訴訟資料合於該違背法令之具體事實，並具體敘述為從事
法之續造、確保裁判之一致性或其他所涉及之法律見解具有原則
上重要性之理由，難認其已合法表明上訴理由。依首揭說明，應
認其上訴為不合法。
據上論結，本件上訴為不合法。依民事訴訟法第四百八十一條、
第四百四十四條第一項前段、第九十五條、第七十八條，裁定如
主文。
中    華    民    國  九十八  年    二    月   十九   日
                      最高法院民事第六庭
                          審判長法官  朱  建  男
                                法官  顏  南  全
                                法官  林  大  洋
                                法官  沈  方  維
                                法官  陳  淑  敏
      本件正本證明與原本無異
                                      書  記  官
中    華    民    國  九十八  年    三    月    四    日
                                                      Ｅ


司法院資訊處製作；財團法人民間司法改革基金會備份。
